臺灣臺北地方法院刑事判決　　　　　　　93年度訴字第1244號
公　訴　人　臺灣臺北地方法院檢察署檢察官
被　　　告　甲○○
上列被告因違反毒品危害防制條例案件，經檢察官提起公訴（93
年度毒偵字第1420號），本院判決如下：
    主    文
甲○○施用第一級毒品，累犯，處有期徒刑拾月，扣案如附表所
示之物沒收銷燬之。又施用第二級毒品，累犯，處有期徒刑拾月
。應執行有期徒刑壹年陸月，扣案如附表所示之物沒收銷燬之。
    犯罪事實
一、甲○○於民國93年5 月3 日某時，在台北縣三峽鎮其友人住
    處，施用第一級毒品海洛因（以下稱海洛因）及第二級毒品
    安非他命（以下稱安非他命），嗣於同年5 月3 日晚間23時
    30 分 許，在桃園縣桃園市○○路73巷7 之6 號門口前為警
    查獲，除扣得海洛因3 包外，並由警採集其尿液送驗發現有
    嗎啡陽性反應及甲基安非他命陽性反應，而知上情。
二、案經桃園縣政府警察局中壢分局報告台灣桃園地方法院檢察
    署（以下稱桃園地檢署）檢察官呈請台灣高等法院檢察署檢
    察長核轉台灣台北地方法院檢察署（以下稱台北地檢署）檢
    察官偵查起訴。
    理    由
一、右揭犯罪事實一之部分，關於被告甲○○於查獲當日為警所
    採集尿液，經送桃園縣政府衛生局檢驗結果呈安非他命及嗎
    啡陽性反應，有該局出具之不法藥物尿液檢定書一紙在卷可
    稽，（見桃園地檢署93年度毒偵字第2036號卷第74頁），而
    警自被告身上所起出扣案之白粉3 包，經法務部調查局鑑定
    結果，該3 包白粉均為海洛因，此有該局93年6 月9 日調科
    壹字第080007704 號鑑定通知書一紙在卷可憑（同上偵查卷
    第75頁參照），而被告對於前開犯罪事實亦於本院審理時坦
    承不諱（見本院93年12月23日審判筆錄），是依(一)前開桃園
    縣政府衛生局所出具之不法藥物尿液檢定書及(二)扣案之海洛
    因3 包等補強證據，已足資擔保被告於本院審理時所為之上
    開任意性自白具有相當程度之真實性，而得使本院確信被告
    前述自白之犯罪事實確屬真實，從而依刑事訴訟法第156 條
    第1 項「被告之自白，非出於強暴、脅迫、利誘、詐欺、疲
    勞訊問、違法羈押或其他不正之方法，且與事實相符者，得
    為證據。」及第2 項「被告或共犯之自白，不得作為有罪判
    決之唯一證據，仍應調查其他必要之證據，以察其是否與事
    實相符。」規定，本院自得依被告前述自白及各該補強證據
    認定被告確有為施用第一級毒品及施用第二級毒品之犯行。
    本件事證明確，被告之犯行堪以認定。
二、按海洛因、安非他命各為毒品危害防制條例第2 條第2 項第
    1 、2 款所明定之第一、二級毒品，則核被告所為，係犯毒
    品危害防制條例第10條第1 項之施用第一級毒品罪及同條例
    第10條第2 項之施用第二級毒品罪。又其所犯施用第一級毒
    品罪及施用第二級毒品罪，犯意各別，罪名不同，應分論併
    罰之。被告施用海洛因、安非他命前後持有海洛因、安非他
    命之低度行為，為其施用之高度行為所吸收，不另論罪。查
    被告前於(一)88 年3月間因施用安非他命，違反毒品危害防制
    條例案件，經送觀察、勒戒後，因無繼續施用毒品之傾向，
    由台北地檢署檢察官於88年3月20日以該署88年度偵字第58
    36 號不起訴書處分書為不起訴之處分；又於(二)88年5月間因
    施用安非他命，違反毒品危害防制條例案件，經送觀察、勒
    戒後，同因無繼續施用毒品之傾向，由台北地檢署檢察官於
    89 年1月26日以該署88年度毒偵字第30號不起訴處分書為不
    起訴之處分；再於(三) 89年1月間因犯偽造文書案件，經台灣
    高等法院判處有期徒刑5月，緩刑5年，嗣並經確定；另於(四)
    89 年12月間因犯偽造文書案件，經本院判處有期徒刑7月，
    嗣亦經確定，而因被告於前所犯(三)案件之緩刑期間內，故意
    更犯上開(四)之案件，受有期徒刑以上刑之宣告，其所犯上開
    (三)案件為法院宣告之緩刑，乃由本院於90 年4月間以90年度
    撤緩字第25號裁定撤銷；復於(五)90年5 月間因施用安非他命
    ，而犯違反毒品危害防制條例案件，經台灣新竹地方法院（
    以下稱新竹地院）判處有期徒刑4 月，亦經確定，最後由新
    竹地院於91年5月間以該院91年度聲字第413號裁定就被告所
    犯前開(三)、(四)、(五)等三案件，合併定執行刑為有期徒刑1年2
    月，依檢察官所簽發執行指揮書之記載本應於91年9月9日執
    行完畢，嗣於91年8月 23日縮短刑期假釋出監執行完畢，此
    有台灣高等法院被告全國前案紀錄表 1份在卷可稽，並經本
    院調閱前開被告所犯前開案件之案卷核閱無誤，有被告所犯
    前開案件之不起訴處分書、裁定書、判決書、執行指揮書附
    本院卷可稽，被告於其所犯上開(三)、(四)、(五)三案件執行完畢
    後 5年以內再犯本件有期徒刑以上之罪，為累犯，應依刑法
    第47條規定就其所犯上開二罪，均加重其刑。爰審酌被告前
    已因施用毒品受有二次之觀察勒戒（即前述其所犯第(一)、(二)
    二案件）及一次之強制戒治之保安處分（即被告因犯前開(五)
    之案件，為在毒品危害防制條例87年公布施行後，第 3犯違
    反毒品危害防制條例之罪，故先由新竹地院於89年11月間以
    該院89年度毒聲字第2785號裁定將被告送強制戒治，停止戒
    治後之保護管束期間於 91年4月27日屆滿），猶不知潔身自
    愛，惕勵向上，顯未能徹底認識毒品對人體之戕害而決心改
    過，及其智識程度、品行、犯罪後尚能坦承犯行，犯後態度
    良好等一切情狀，本院認全程到庭實行公訴之檢察官就被告
    施用第一級毒品及第二級毒品部分，分別向本院各具體求處
    有期徒刑10月，要與被告之犯行相當，爰依公訴人之具體求
    刑對被告分別量處如主文所示之刑，並依刑法第51條第 5款
    規定合併定其應執行之刑。
三、扣案如附表所示之物，如前所述，業經鑑驗明確為海洛因無
    誤，應依毒品危害防制條第18條第1 項前段規定，不問屬於
    犯人與否，由本院諭知沒收銷燬之。
據上論斷，應依刑事訴訟法第299 條第1 項前段，毒品危害防制
條例第10條第1 項、第2 項、第18條第1 項前段，刑法第11條、
第47條、第51條第5 款，判決如主文。
本案經檢察官游儒倡到庭執行職務
中　　華　　民　　國　　94　　年　　1 　　月　　4 　　日
                  刑事第九庭審判長法  官  葉建廷
                                  法  官  林怡秀
                                  法  官  官信成
以上正本證明與原本無異。
檢察官、被告如不服本判決，應於判決送達後10日內，向本院提
出上訴狀。
                                  書記官  蔡嘉萍
中　　華　　民　　國　　94　　年　　1 　　月　　4 　　日
附錄本案論罪科刑法條全文：
毒品危害防制條例第10條：
施用第一級毒品者，處6 月以上5 年以下有期徒刑。
施用第二級毒品者，處3年以下有期徒刑。
附表：
┌───┬─────┬───────┬────────────────┐
│編  號│  名    稱│  數        量│  扣  押  物  品  清  單  編  號│
├───┼─────┼───────┼────────────────┤
│  １  │ 海洛因   │3包（空包裝重1│  台灣桃園地方法院檢察署93年度保│
│      │          │.02公克，純質 │  管字第2392號編號1             │
│      │          │淨重8.04公克）│                                │
└───┴─────┴───────┴────────────────┘
